---
title: "Mijn website"
author: 'thoblo'
date: '2k20'
output: 
    flexdashboard::flex_dashboard:
        storyboard: true
        theme: flatly
---

```{r setup, include=FALSE}
library(tidyverse)
library(plotly)
library(heatmaply)
library(protoclust)
library(spotifyr)
library(compmus)
source('spotify.R')
source('playlists.R')
```

### Chart A`r emo::ji("sunglasses")`

Hallo **wereld**, welkom op mijn *website*. `r emo::ji("sunglasses")` `r emo::ji("ok_hand")` `r emo::ji("100")`




_________

* Hallo
  * 1...
  * 2...
  * 3...
* **Wereld!!!!** `r emo::ji("fire")`

1. Welkom
   1. op
   1. mijn
1. *website*

***
> Ik wens u een *prettige* dag. `r emo::ji("revolving_hearts")`

### Chart B


```{r}
plot(x = jaartallen_lijst, y = Gemiddelde_energy_per_jaar_lijst, type="l", col="blue",ylim = c(0,1), xlab = "Jaartal", ylab = "Waarde")
lines(x = jaartallen_lijst, y = Gemiddelde_danceability_per_jaar_lijst, type="l", col="pink")
lines(x = jaartallen_lijst, y = Gemiddelde_speechiness_per_jaar_lijst, type="l", col="green")
lines(x = jaartallen_lijst, y = Gemiddelde_acousticness_per_jaar_lijst, type="l", col="red")
lines(x = jaartallen_lijst, y = Gemiddelde_liveness_per_jaar_lijst, type="l", col="purple")
lines(x = jaartallen_lijst, y = Gemiddelde_valence_per_jaar_lijst, type="l", col="black")
legend(1965, 1.02, legend=c("Energy", "Danceability","Speechiness", "Acousticness", "Liveness", "Valence"),
       col=c("blue", "pink", "green", "red", "purple", "black"), lty=1, cex=0.5)

```

___________
Deze tabel bevat belangrijke informatie

Hallo  | **wereld**
-------|------------
Welkom | op
mijn   | *website*


### Chart C

```{r}
#Gemiddelde energy, valence etc van Top 100 alle jaren
Top100EnergyAlleJarenGemiddeld <- mean(top_100_over_alle_jaren$energy, na.rm = TRUE)
Top100DanceabilityAlleJarenGemiddeld <- mean(top_100_over_alle_jaren$danceability, na.rm = TRUE)
Top100SpeechinessAlleJarenGemiddeld <- mean(top_100_over_alle_jaren$speechiness, na.rm = TRUE)
Top100AcousticnessAlleJarenGemiddeld <- mean(top_100_over_alle_jaren$acousticness, na.rm = TRUE)
Top100LivenessAlleJarenGemiddeld <- mean(top_100_over_alle_jaren$liveness, na.rm = TRUE)
Top100ValenceAlleJarenGemiddeld <- mean(top_100_over_alle_jaren$valence, na.rm = TRUE)

#Boxplots van energy, valence etc van alle koren
Alle_koren_energy_plot <-
  Alle_koren %>%
  ggplot(aes(x = Koor, y = energy)) +
  geom_boxplot() +
  xlab("Koren") +
  ylab("Energy") +
  geom_hline(yintercept=Top100EnergyAlleJarenGemiddeld, linetype="dashed")

Alle_koren_danceability_plot <-
  Alle_koren %>%
  ggplot(aes(x = Koor, y = danceability)) +
  geom_boxplot() +
  xlab("Koren") +
  ylab("Danceability") +
  geom_hline(yintercept=Top100DanceabilityAlleJarenGemiddeld, linetype="dashed")

Alle_koren_speechiness_plot <-
  Alle_koren %>%
  ggplot(aes(x = Koor, y = speechiness)) +
  geom_boxplot() +
  xlab("Koren") +
  ylab("Speechiness") +
  geom_hline(yintercept=Top100SpeechinessAlleJarenGemiddeld, linetype="dashed")

Alle_koren_acousticness_plot <-
  Alle_koren %>%
  ggplot(aes(x = Koor, y = acousticness)) +
  geom_boxplot() +
  xlab("Koren") +
  ylab("Acousticness") +
  geom_hline(yintercept=Top100AcousticnessAlleJarenGemiddeld, linetype="dashed")

Alle_koren_liveness_plot <-
  Alle_koren %>%
  ggplot(aes(x = Koor, y = liveness)) +
  geom_boxplot() +
  xlab("Koren") +
  ylab("Liveness") +
  geom_hline(yintercept=Top100LivenessAlleJarenGemiddeld, linetype="dashed")

Alle_koren_valence_plot <-
  Alle_koren %>%
  ggplot(aes(x = Koor, y = valence)) +
  geom_boxplot() +
  xlab("Koren") +
  ylab("Valence") +
  geom_hline(yintercept=Top100ValenceAlleJarenGemiddeld, linetype="dashed")


#Weergeven van plots
Alle_koren_energy_plot
Alle_koren_danceability_plot
Alle_koren_speechiness_plot
Alle_koren_acousticness_plot
Alle_koren_liveness_plot
Alle_koren_valence_plot
```

______
Koor 1 = Firma Vocaal
Koor 2 = Popolo
Koor 3 = Studentenkoort Tilburg
Koor 4 = Vocal Essen
Koor 5 = Plica
Koor 6 = UCK Utrecht
